# 零资产转让改制完成，新公司账务处理

提问人：辛甚至哉 时间：2013-06-26 09:45:13
请教同仁，我们完成了一家国有企业的改制工作，国资委批复为零资产转让拍卖，公司新注册了一家公司，原账务要不要延续，还是从新开始？

回答人：chenyiwei
没有明确规定，国有企业改制可以沿续原帐册，也可新开帐册，这并不是最核心的问题，关键是确保改制后公司的财务报表编制符合适用的会计准则规定，以及依法准确申报和缴纳各项税费。